【裁判字號】    98,交聲,1206
【裁判日期】    980812
【裁判案由】    交管條例聲異
【裁判全文】
臺灣板橋地方法院交通事件裁定        98年度交聲字第1206號
原處分機關  交通部公路總局臺北區監理所蘆洲監理站
異  議  人
即受處分人  甲○○
上列異議人即受處分人因違反道路交通管理處罰條例案件，對於
交通部公路總局臺北區監理所蘆洲監理站98年5 月7 日所為之裁
決處分（裁決字號：北監蘆字第裁46-AEX597349號），聲明異議
，本院裁定如下：
    主  文
異議駁回。
    理  由
一、原處分意旨略以：異議人即受處分人甲○○於民國98年4 月
    22日下午6 時43分，騎乘車牌號碼AV7-705 號重型機車，行
    經臺北市○○○路，因有「駕車行駛人行道」之違規，為臺
    北市政府警察局萬華分局武昌街派出所員警攔停舉發，並經
    警依道路交通管理處罰條例第45條第6 款之規定，製發北市
    警交字第AEX597349 號舉發違反道路交通管理事件通知單（
    下稱舉發通知單），當場將舉發通知單交付予異議人簽收。
    異議人於應到案日前向臺北區交通事件裁決所陳述意見，原
    處分機關以異議人違規事實明確，依道路交通管理處罰條例
    第45條第6 款、第63條第1 項第1 款之規定，於98年5 月7
    日以北監蘆字第裁46-AEX597349號裁決書裁處罰鍰新臺幣（
    下同）600 元，並記違規點數1 點，前開裁決書於98年5 月
    7 日由異議人親自簽收，有前述舉發通知單、裁決書在卷足
    稽。
二、聲明異議意旨：伊於98年4 月22日下午6 時43分許，騎乘機
    車行經臺北市○○○路（洛陽街往開封街2 段方向）之際，
    正好行動電話響，伊以幾近於零之慢速駛入人行道，伊並未
    做催油門之動作，即無行駛狀，請求撤銷原處分云云。
三、按汽車駕駛人，爭道行駛有駕車行駛人行道者，處新臺幣（
    下同）600 元以上1,800 元以下罰鍰；又汽車駕駛人，違反
    道路交通管理處罰條例第45條規定者，除依原條款處罰鍰外
    ，並予記違規點數1 點，道路交通管理處罰條例第45條第6
    款、第63條第1 項第1 款分別定有明文。
四、經查，異議人自承其確於98年4 月22日下午6 時43分許，騎
    乘車牌號碼AV7-705 號重型機車，行經臺北市○○○路（洛
    陽街往開封街2 段方向），且將機車其至人行道上一情不諱
    （見本院98年7 月16日訊問筆錄）。且證人即當日舉發本件
    違規之員警吳忠政於本院訊問時亦證稱：98年4 月22日下午
    5 時至7 時，伊在轄區內巡邏查緝交通違規事件，當日下午
    6 時43分許，伊行經臺北市○○○路福星國小旁之人行道，
    見異議人騎乘機車在該處人行道上由洛陽街往開封街方向行
    駛，伊攔下該車開單舉發。該處人行道並無機車停車格，亦
    即機車不可停放在前開人行道上等語（見本院98年7 月16日
    訊問筆錄）可資佐證。異議人確有於前開時間，在人行道上
    騎乘機車。按人行道指專供行人通行之騎樓、走廊，及劃設
    供行人行走之地面道路、人行天橋及人行地下道，道路交通
    管理處罰條例第3 條第3 款規定甚明，人行道既係供行人通
    行之處所，機車本即不得行駛其上，況該處亦無機車停車格
    ，亦可排除停放機車之情形，異議人猶將機車騎至人行道上
    ，不論其車行速度如何，均屬違規。又異議人確有前開違規
    行為，至是否另有他人違規，員警是否即時取締，均與異議
    人前開違規行為無涉，亦無卸異議人前開違規之責。異議人
    前開所辯，均無可採。末者，異議人辯稱其另經員警舉發未
    帶行照，一罰單取締二違規取締云云。然本案裁決書係針對
    異議人行駛人行道之違規行為裁罰，異議人所稱未帶行照一
    節，並無經行政機關裁罰之事實，且異議人於本院訊問時亦
    稱其未帶行照部分業已自行繳納罰鍰，其僅係對裁罰駕車行
    駛人行道部分聲明異議等語（見本院98年7 月16日訊問筆錄
    ），故異議人所稱行照一節，非本案異議之範圍，本院不就
    此為審酌，併此敘明。
五、綜上所述，異議人確有在前開時、地，有駕車行駛人行道之
    違規行為。原處分機關依前開道路交通管理處罰條例第45條
    第6 款、第63條第1 項第款之規定，裁處受處分人罰鍰600
    元，並記違規點數1 點，尚無違誤。異議人異議意旨，為無
    理由，自應將其異議駁回。
六、據上論斷，應依道路交通管理處罰條例第87條第2 項、道路
    交通案件處理辦法第19條，裁定如主文。
中    華    民    國    98    年    8     月    12    日
                    交通法庭  法  官  何燕蓉
上列正本證明與原本無異。
如不服本裁定，應於裁定送達後五日內敘明抗告理由，向本院提
出抗告狀。
                              書記官  李崇文
中    華    民    國    98    年    8     月    14    日


司法院資訊處製作；財團法人民間司法改革基金會備份。
